臺灣南投地方法院刑事判決
111年度訴字第16號
公  訴  人  臺灣南投地方檢察署檢察官 
被      告  歐光敏


上列被告因傷害案件，經檢察官提起公訴（110年度偵字第2969
號），被告於準備程序中就被訴事實為有罪之陳述，經告知簡式
審判程序意旨後，本院合議庭裁定由受命法官獨任行簡式審判程
序，判決如下：
    主  文
歐光敏犯傷害罪，累犯，處拘役伍拾日，如易科罰金，以新臺幣
壹仟元折算壹日。
    事  實
一、歐光敏與張祐澤於民國110年2月24日凌晨3時40分許，在南
    投縣○○鎮○○○路0○00號旁之灌溉渠道旁，二人因灌溉事宜有
    所糾紛，歐光敏竟基於傷害之犯意，徒手將張祐澤推入灌溉
    渠道，復跳入溝渠內以徒手毆打張祐澤，致張祐澤之額頭撞
    擊水泥溝渠，而受有頭部損傷、頭部其他部位擦挫傷、下背
    部和骨盆擦挫傷等傷害。
二、案經張祐澤訴由南投縣政府警察局竹山分局報告臺灣南投地
    方檢察署檢察官偵查起訴。
    理  由
一、程序事項：
  ㈠按除被告所犯為死刑、無期徒刑、最輕本刑為3年以上有期徒
    刑之罪或高等法院管轄第一審案件者外，於第一次審判期日
    前之準備程序進行中，被告先就被訴事實為有罪之陳述時，
    審判長得告知被告簡式審判程序之旨，並聽取當事人、代理
    人、辯護人及輔佐人之意見後，裁定進行簡式審判程序；又
    受命法官行準備程序，與法院或審判長有同一之權限，刑事
    訴訟法第273條之1第1項、第279條第2項前段分別定有明文
    。查本案被告歐光敏所犯係死刑、無期徒刑、最輕本刑為3
    年以上有期徒刑或高等法院管轄第一審案件以外之罪，其等
    於審判中就被訴事實為有罪之陳述，經法官告知簡式審判程
    序之旨，並聽取公訴人、被告之意見後，本院認為適宜簡式
    審判程序，依刑事訴訟法第273條之1第1項規定，裁定改行
    簡式審判程序，先予敘明。
  ㈡又簡式審判程序之證據調查，不受刑事訴訟法第159條第1項
    規定之限制，參諸刑事訴訟法第273條之2規定甚明。因此有
    關傳聞證據之證據能力限制規定無庸予以適用，且本案各項
    證據均無非法取得之情形，故本案以下所引證據，均得作為
    認定事實之證據。
二、認定犯罪事實所憑證據及理由：訊據被告歐光敏於本院審理
    中，對前揭犯罪事實坦承不諱（見院卷第114、123頁），核
    與證人即告訴人張祐澤、證人鄭掌仁於警詢、偵查時及審理
    中之指訴情節大致相符（見警卷第1-6頁、偵卷第14-15、30
    -31頁、院卷第23頁），復有鄭掌仁指認犯罪嫌疑人紀錄表
    暨犯罪嫌疑人指認表、指認照片1幀、竹山秀傳醫院診斷證
    明書、張祐澤指認監視器影像擷圖1幀、傷勢照片2幀、現場
    照片4幀、監視器影像擷圖3幀、牌照號碼255-GRY號車輛詳
    細資料報表（見警卷第7-10、13-19、21頁）、張祐澤指認
    犯罪嫌疑人紀錄表暨犯罪嫌疑人指認表（見偵卷第16-18頁
    ）附卷可稽；足認被告前揭任意性自白與事實相符，堪以採
    信，故被告本案傷害之犯行，洵堪認定，應依法論科。
三、論罪科刑之理由：
　㈠核被告所為，係犯刑法第277條第1項之普通傷害罪。
　㈡查被告前於109年間因公共危險案件，經本院以109年度投交
    簡字第104號判決判處有期徒刑4月確定，而於109年12月7日
    徒刑易服社會勞動執行完畢等情，此有臺灣高等法院被告前
    案紀錄表附卷可憑。被告於受有期徒刑執行完畢後，5年內
    故意再犯本案有期徒刑以上之罪，為累犯，且被告前案與本
    案所犯均屬故意犯罪，足見被告對刑罰反應能力薄弱，而無
    司法院釋字第775號所指罪刑不相當之情形，爰依刑法第47
    條第1項之規定加重其刑。
　㈢爰以行為人責任為基礎，審酌被告與告訴人縱有灌溉糾紛，
    竟不思以理性、平和方式處理，率然訴諸暴力，以徒手方式
    傷害告訴人，致告訴人受有前揭之傷害，所為實不可取；兼
    衡被告固於審理中坦承犯行，惟與告訴人間因賠償金額無法
    達成共識，而未能達成和解或調解等犯後態度，暨考量被告
    於審理中自陳國中畢業之智識程度、務農、經濟狀況勉持、
    未婚、與母親同住等家庭生活情況（見院卷第123-124頁）
    ，及其犯罪之動機、目的、手段、所生危害等一切情狀，量
    處如主文所示之刑，並諭知易科罰金之折算標準，以資儆懲
    。
據上論斷，應依刑事訴訟法第273條之1第1項、第299條第1項前
段，判決如主文。
本案經檢察官李英霆提起公訴，檢察官林孟賢到庭執行職務。
中　　華　　民　　國　　111 　年　　4 　　月　　15　　日
　　　　　　　　　刑事第二庭    法　官　劉彥宏
以上正本與原本無異。
如不服本判決應於收受送達後20日內向本院提出上訴書狀，並應
敘述具體理由；其未敘述上訴理由者，應於上訴期間屆滿後20日
內向本院補提理由書（均須按他造當事人之人數附繕本）「切勿
逕送上級法院」。
告訴人或被害人如對於本判決不服者，應具備理由請求檢察官上
訴，其上訴期間之計算係以檢察官收受判決正本之日期為準。
.                               書記官  劉  綺
中　　華　　民　　國　　111 　年　　4 　　月　　18　　日

附錄本案論罪科刑法條全文：
中華民國刑法第277條
傷害人之身體或健康者，處5年以下有期徒刑、拘役或50萬元以
下罰金。
犯前項之罪，因而致人於死者，處無期徒刑或7年以上有期徒刑
；致重傷者，處3年以上10年以下有期徒刑。